臺灣臺南地方法院刑事判決　　　　　　　100年度易字第708號
公　訴　人　臺灣臺南地方法院檢察署檢察官
被　　　告　黃福田
上列被告因恐嚇等案件，經檢察官提起公訴（100年度偵字第582
4號），本院判決如下：
    主  文
黃福田犯恐嚇危害安全罪，處拘役伍拾日，如易科罰金，以新臺
幣壹仟元折算壹日。緩刑貳年。
其餘部分公訴不受理。
    事  實
一、黃福田於民國100年3月20日10時許，駕駛車牌號碼439-EP號
    營業用小客車，行經台南市○○區○○路時，未注意後方來
    車即駕車迴轉，適有黃益堂騎乘車牌號碼NKR-417號重機車
    搭載其女同向行經該處而受驚嚇，黃益堂遂驅車追趕黃福田
    至武聖路與文賢路口，趁黃福田停等紅燈時，向黃福田表達
    不滿之意，並與黃福田在上開路口理論爭執。詎黃福田竟因
    此基於恐嚇之犯意，先將車輛靠邊停放，自車上取出棍棒，
    再持棍棒作勢欲毆打黃益堂，以此傷害他人身體之舉動恐嚇
    黃益堂，使黃益堂心生畏懼，致生危害於黃益堂之安全。嗣
    經黃益堂記下車號報警處理而查獲。
二、案經黃益堂訴由台南市政府警察局第二分局移送臺灣臺南地
    方法院檢察署檢察官偵查起訴。
    理  由
一、有罪部分；
(一)、本件供述卷證資料，公訴人、被告均同意作為證據，表示沒
    有爭執，且迄於言詞辯論終結前亦未聲明異議。本院審酌該
    證據資料作成時之情況，核無違法取證或其他瑕疵，且為證
    明本件犯罪事實所必要之重要關係事項，認為以之作為證據
    為適當，上開具傳聞性質之相關證據資料，自得作為證據。
(二)、前開犯罪事實業被告於本院訊問時自白，核與證人即告訴人
    於警詢、偵查中之指述及證人黃湘庭於警詢中之證述相符，
    被告自白核與事實相符應可採信。本件事證明確，被告犯行
    ，可以確定。
(三)、核被告所為，係犯刑法第305條之恐嚇危害安全罪。爰審酌
    被告不思理性解決與告訴人間之糾紛，僅因與告訴人有所爭
    執，即以上開方式恫嚇告訴人，使告訴人心理感受巨大壓力
    ，所為實不足取，惟念被告犯後終能於本院訊問時坦認犯行
    ，應有悔悟之意，並業與告訴人達成和解，獲得告訴人之原
    諒（見本院卷第20頁），犯後態度尚佳，兼衡被告之智識程
    度、家庭經濟狀況等一切情狀，量處如主文所示之刑，並諭
    知易科罰金之折算標準，以示懲儆。末查被告未曾因故意犯
    罪受有期徒刑以上刑之宣告，有臺灣高等法院被告前案紀錄
    表可稽，其因一時失慮致觸犯本案罪行，犯後已坦承犯行，
    並已積極取得告訴人之諒解，表現悔意，應認被告歷此偵、
    審程序及刑之宣告之教訓後，當知所警惕，信無再犯之虞，
    本院因認前開刑之宣告，以暫不執行為適當，爰併依刑法第
    74 條第1項第1款之規定，宣告緩刑2年，以啟自新。又被告
    黃福田自車上取出用以作勢欲毆打黃益堂之棍棒，並無證據
    證明為被告黃益堂所有，亦無證據證明尚未滅失，爰不另為
    沒收之諭知。
二、不受理部分；
(一)、公訴意旨略以：被告黃福田於民國100年3月20日10時許，在
    台南市○○區○○路，與告訴人黃益堂因行車發生爭執。詎
    被告黃福田竟因此基於公然侮辱犯意在該路口之公開場所，
    公然以「幹你娘、幹你娘機歪、俗仔」等言語侮辱告訴人黃
    益堂，因認被告黃福田涉有刑法第309條第1項之公然侮辱罪
    嫌等語。
(二)、按告訴乃論之罪，告訴人於第一審辯論終結前得撤回其告訴
    ，又告訴經撤回者，應諭知不受理之判決，刑事訴訟法第23
    8條第1項、第303條第3款分別定有明文。
(三)、查本件告訴人黃益堂告訴被告黃福田案件，起訴書認係觸犯
    刑法第309條第1項公然侮辱之罪，經本院審酌起訴書及全案
    卷證之結果亦同此認定，依同法第314條之規定，即須告訴
    乃論。茲據告訴人黃益堂當庭撤回告訴，此有撤回告訴狀乙
    只在卷足參（見本院卷第21頁），依照首開說明，逕為諭知
    不受理之判決。
據上論斷，應依刑事訴訟法第299條第1項、第303條第3款，刑法
第305條、第41條第1項前段、第74條第1項第1款，刑法施行法第
1條之1，判決如主文。
本案經檢察官黃郁如到庭執行職務
中    華    民    國   100    年    7     月    28    日
                  刑事第八庭    法  官  蔡奇秀
以上正本證明與原本無異。
如不服本判決應於收受本判決後10日內向本院提出上訴書狀，並
應敘述具體理由。其未敘述上訴理由者，應於上訴期間屆滿後20
日內向本院補提理由書狀（均須按他造當事人之人數附繕本）「
切勿逕送上級法院」。
                                書記官  蕭伊舒
中    華    民    國   100    年    7     月    28    日
附錄本案論罪科刑法條：
中華民國刑法第305條（恐嚇危害安全罪）
以加害生命、身體、自由、名譽、財產之事，恐嚇他人致生危害
於安全者，處 2 年以下有期徒刑、拘役或 3 百元以下罰金。